# 中外合作房地产企业土地使用权的会计处理？

提问人：XxWcheng 时间：2012-02-03 20:36:21
一中外合作房地产企业，外方提供注册资金 3000 万美元，中方提供土地使用权 50 亩，根据合同约定，中方从企业盈利之年起三年内获取土地使用费人民币 12000 万元，请问中方土地使用费的账务处理？可以借：开发成本 12000 万元，贷：其他应付款 12000 万元吗？请各位大师指教！不胜感谢！

回答人：chenyiwei
1 、该 12000 万元的支付有无确定的时间表和付款进度？其支付是否必须以该企业有足够的盈利为前提？如果该被投资企业不能盈利或者所得盈利不足 12000 万元，则如何处理？外方是否对此提供担保？ 2 、为了确定是否构成该 12000 万元的支付义务之目的，如何界定该被投资公司是否“盈利”？在计算盈利时是否需扣除该项土地使用费？

提问人：XxWcheng 时间：2012-02-04 17:57:51
回复 chenyiwei 的帖子
陈老师：你好！（ 1 ）合同没有约定支付必须以该企业有足够的盈利为前提，只是说从企业盈利之年起三年内支付完毕，是否可以理解为只要有盈利就要支付？
(2)在计算盈利时该项土地使用费作为开发项目的土地使用权要计入成本。 我看到以前有的房地产企业讲义上讲，如果中方提供土地使用权，进行利润分成的，该项土地使用费可以按约定的价格计入其他应付款，等项目完工时归还土地使用费，然后按约定的比例进行利润分成。我对这一会计处理有点吃不准。请老师指教！谢谢！

回答人：chenyiwei
建议先确认该项土地使用权价值，同时确认一项长期应付款，土地使用权价值随着销售进度转入损益。如果最终该企业未实现盈利导致无需支付的，再将该长期应付款转回处理。